---
title: "Data Science Exam, Fahrraddiebstahl in Berlin 2023 - 2024"
output:
  html_document:
    df_print: paged
  word_document: default
  pdf_document: default
---

## Vorkonfigurationen

```{r}
# Load the necessary libraries
library(readxl)
library(plotly)
library(dplyr)
library(ggplot2)
library(sf)
library(xml2)
library(lubridate)
```

# Datensatz laden

```{r}
# Load the CSV dataset with ISO-8859-1 encoding
fahrraddiebstahl_datensatz <- read.csv("20.1 Stuttgart - Fahrraddiebstahl 2023+2024 Berlin/Fahrraddiebstahl in Berlin 2023 - 2024.csv", 
                                       fileEncoding = "ISO-8859-1", 
                                       colClasses = c("LOR" = "character")) # als character, um zu vermeiden, dass die 0 verloren geht

# Load the Excel dataset
lor_datensatz <- read_excel("20.1 Stuttgart - Fahrraddiebstahl 2023+2024 Berlin/LOR-Räume mit Kontextindikatoren.xlsx")
```

Konnvertiere den Datensatz in einen Dataframe

```{r}
fahrraddiebstahl_datensatz_df <- data.frame(fahrraddiebstahl_datensatz)
```

```{r}
str(fahrraddiebstahl_datensatz)
```

# Anzahl der Diebstähle

Aufgabenstellung: Beschreiben Sie die Anzahl der Diebstähle absolut

## Absolute Anzahl

### Verteilungs (Versuchter Raub/Erfolreicher Raub/Unbekannt)

```{r}
tabelle_versuche <- table(fahrraddiebstahl_datensatz['VERSUCH'])
print(tabelle_versuche)
```

### Anzahl Vorfälle insgesamt

```{r}
anzahl_fälle <- nrow(fahrraddiebstahl_datensatz)
print(paste("Die Anzahl der Vorfälle eines Diebstahls oder eines Diebstahlsversuch beträgt:", anzahl_fälle))
```

## Anzahl der Diebstähle im Zusammenhang mit Bezirken/Bezirksregionen

Aufgabenstellung: Beschreiben Sie die Anzahl der Diebstähle in Zusammenhang mit Bezirken / Bezirksregion

### LOR-Datensatz aufbereiten

```{r}
# Lade die Excel-Datei (ersetze "datei.xlsx" durch deinen Dateipfad)
lor_df <- read_excel("20.1 Stuttgart - Fahrraddiebstahl 2023+2024 Berlin/LOR-Räume mit Kontextindikatoren.xlsx", skip = 6)

# Bereite die Spaltennamen auf
colnames(lor_df) <- c("Nummer", "Name", "Einwohner", "Jugendarbeitslosigkeit", "Altersarmut", "Kinder und Jugendliche mit Migrationshintergrund", "Einwohner mit Migrationshintergrund", "Ausländische Transferbezieher", "Einfache Wohnlage (einschl. Lärmbelastung)", "Wohndauer über 10 Jahre", "Ausländerinnen und Ausländer", "Nicht-EU-Ausländerinnen und Nicht-EU-Ausländer")

# Wähle nur die Spalten Nummer und Name aus, da nur diese benötigt werden
lor_df <- lor_df[, c("Nummer", "Name", "Einwohner")]
```

### Präpariere die Karten

```{r}
# Kombinieren der DataFrames basierend auf der LOR-Nummer
fahrraddiebstahl_und_lor_df <- merge(fahrraddiebstahl_datensatz_df, lor_df, 
                                      by.x = "LOR", by.y = "Nummer", 
                                      all = FALSE)

# Importiere die Berlinkarte
berlin_map <- read_sf("https://tsb-opendata.s3.eu-central-1.amazonaws.com/lor_bezirksregionen_2021/lor_bezirksregionen_2021.geojson")
```

### Präparation absolute Anzahl der Fahrradiebstähle

```{r}
# Betriebsregion

# Präpariere den Datensatz
lor_anzahl_bezirksregion <- fahrraddiebstahl_datensatz %>%
  mutate(LOR = as.character(LOR),  # Stelle sicher, dass LOR als Zeichenkette behandelt wird
         LOR = substr(LOR, 1, 6)) %>%  # Extrahiere die ersten 6 Zeichen der LOR
  group_by(LOR) %>%  # Nach den ersten 6 Zeichen der LOR gruppieren
  summarise(anzahl_bezirksregion = n(), .groups = "drop")

# Zusammenführen der Fahrraddiebstahldaten mit der Berlin-Karte
berlin_map_bezirksregion <- berlin_map %>%
  left_join(lor_anzahl_bezirksregion, by = c("BZR_ID" = "LOR"))

# Doppelte Einträge in BZR_NAME finden und deren IDs extrahieren
duplicates <- berlin_map_bezirksregion %>%
  group_by(BZR_NAME) %>%
  filter(n() > 1) %>%
  ungroup()

# Behebe doppelte Einträge in Bezirksregionen, z.B. gibt es die Heerstraße in mehreren Bezirken
duplicate_ids <- duplicates$BZR_ID

# Für jede ID der doppelten Einträge den Bezirk herausfinden und an den Namen anhängen
berlin_map_bezirksregion$BZR_NAME <- sapply(berlin_map_bezirksregion$BZR_ID, function(id) {
  if (id %in% duplicate_ids) {
    # Hole den Bezirk (BEZ) für diese ID
    bez_value <- berlin_map_bezirksregion$BEZ[berlin_map_bezirksregion$BZR_ID == id][1]
    # Den Bezirk an den BZR_NAME anhängen
    return(paste0(berlin_map_bezirksregion$BZR_NAME[berlin_map_bezirksregion$BZR_ID == id], "_", bez_value))
  } else {
    return(berlin_map_bezirksregion$BZR_NAME[berlin_map_bezirksregion$BZR_ID == id])  # Falls keine Duplikate, Name unverändert lassen
  }
})

# Bezirk

lor_anzahl_bezirk <- fahrraddiebstahl_datensatz %>%
  mutate(LOR = as.character(LOR),  # Stelle sicher, dass LOR als Zeichenkette behandelt wird
         LOR = substr(LOR, 1, 2)) %>%  # Extrahiere die ersten 6 Zeichen der LOR
  group_by(LOR) %>%  # Nach den ersten 6 Zeichen der LOR gruppieren
  summarise(anzahl_bezirk = n(), .groups = "drop")

# Zusammenführen der Fahrraddiebstahldaten mit der Berlin-Karte
berlin_map_bezirk <- berlin_map %>%
  left_join(lor_anzahl_bezirk, by = c("BEZ" = "LOR"))
```

### Kartengrafiken zu den absoluten Fahrradiebstählen

```{r}
# Plot erstellen, Karte ohne Planungsraum
# Basis-Karte erstellen
p_reg <- ggplot(data = berlin_map_bezirksregion) +
  geom_sf(aes(
    fill = anzahl_bezirksregion,
    text = paste0("Bezirksregion: ", BZR_NAME, "<br>Fälle: ", anzahl_bezirksregion)
  ), color = "black") +
  scale_fill_gradient(low = "blue", high = "red", name = "Fälle", na.value = "grey") +
  theme_minimal() +
  labs(
    title = "Absolute Anzahl an Fahrraddiebstähle in Berlin: Bezirksregion",
    subtitle = "Anzahl der Fälle pro Bezirksregion",
    caption = "Quelle: Fahrraddiebstahl-Datensatz und LOR-Daten"
  )

# Interaktive Karte mit Plotly
interactive_map_reg <- ggplotly(p_reg, tooltip = "text")

# Zeige die interaktive Karte
interactive_map_reg

# Interaktive Karte nur Bezirk
p_bez <- ggplot(data = berlin_map_bezirk) +
  geom_sf(aes(
    fill = anzahl_bezirk,
    text = paste0("Bezirk: ", BEZ, "<br>Fälle: ", anzahl_bezirk)
  ), color = "black") +
  scale_fill_gradient(low = "blue", high = "red", name = "Fälle", na.value = "grey") +
  theme_minimal() +
  labs(
    title = "Absolute Anzahl an Fahrraddiebstähle in Berlin: Bezirk",
    subtitle = "Anzahl der Fälle pro Bezirk",
    caption = "Quelle: Fahrraddiebstahl-Datensatz und LOR-Daten"
  )

# Interaktive Version der Karte
interactive_map_bez <- ggplotly(p_bez, tooltip = "text")

# Zeige die interaktive Karte
interactive_map_bez
```

### Tabellenansicht und Balkendiagram der absoluten Anzahl an Diebstählen im Bezug zu den Geodaten

#### Bezirksregion

```{r}
# Bezirksregionen sortieren nach der Anzahl der Fahrraddiebstähle
berlin_map_bezirksregion <- berlin_map_bezirksregion %>%
  arrange(anzahl_bezirksregion)

# Reihenfolge der Bezirksregionen nach der Anzahl der Fahrraddiebstähle für ggplot anpassen
berlin_map_bezirksregion$BZR_NAME <- factor(berlin_map_bezirksregion$BZR_NAME, 
                                            levels = berlin_map_bezirksregion$BZR_NAME[order(berlin_map_bezirksregion$anzahl_bezirksregion)])

# Aufgeteilter Plot Bezirksregion
split_data_bezirksregion <- split(berlin_map_bezirksregion, cut(1:nrow(berlin_map_bezirksregion), breaks = 3, labels = FALSE))

# Bestimme den minimalen und maximalen Wert von anzahl_bezirksregion für den gesamten Datensatz
min_val <- min(berlin_map_bezirksregion$anzahl_bezirksregion, na.rm = TRUE)
max_val <- max(berlin_map_bezirksregion$anzahl_bezirksregion, na.rm = TRUE)

# Aufgeteilter Plot mit interaktiven Diagrammen
interactive_plots_bezirksregion_anzahl <- lapply(1:3, function(i) {
  ggplotly(
    ggplot(split_data_bezirksregion[[i]], aes(x = BZR_NAME, y = anzahl_bezirksregion, fill = anzahl_bezirksregion, 
                                              text = paste("Bezirksregion: ", BZR_NAME, "<br>Fälle: ", anzahl_bezirksregion))) +
      geom_bar(stat = "identity") +
      scale_fill_gradient(low = "blue", high = "red", limits = c(min_val, max_val)) +
      labs(
        title = paste("Absolute Anzahl der Fahrraddiebstähle je Bezirksregion (Teil", i, ")"),
        x = NULL,  # Entfernt die Beschriftung der x-Achse
        y = "Anzahl der Fälle"
      ) +
      theme_minimal() +
      theme(axis.text.x = element_blank(),  # Entfernt die x-Achsen-Beschriftung
            axis.ticks.x = element_blank()) # Entfernt die x-Achsen-Ticks
    ,
    tooltip = "text"
  )
})

# Ergebnisse anzeigen
interactive_plots_bezirksregion_anzahl[[1]]
interactive_plots_bezirksregion_anzahl[[2]]
interactive_plots_bezirksregion_anzahl[[3]]
```

#### Bezirk

```{r}
# Bezirke

# Duplikate in der BEZ-Spalte entfernen und sortieren
berlin_map_bezirk <- berlin_map_bezirk %>%
  distinct(BEZ, .keep_all = TRUE) %>%
  arrange(anzahl_bezirk)

# Konvertiere die BEZ-Spalte in einen Faktor mit der aufsteigenden Reihenfolge der anzahl_bezirk
berlin_map_bezirk$BEZ <- factor(berlin_map_bezirk$BEZ, levels = berlin_map_bezirk$BEZ)

# Erstelle das Plot mit Farbverlauf
ggplot(berlin_map_bezirk, aes(x = BEZ, y = anzahl_bezirk, fill = anzahl_bezirk)) +
  geom_bar(stat = "identity", position = "dodge") +
  scale_fill_gradient(low = "blue", high = "red") +  # Farbverlauf
  labs(
    title = "Absolute Anzahl der Fahrraddiebstähle je Bezirk",
    x = "Bezirksregion",
    y = "Anzahl der Fälle"
  ) +
  theme_minimal() +
  theme(axis.text.x = element_text(angle = 45, hjust = 1))
```

## Durchschnittliche Fahrraddiebstähle

Der Durchschnitt berechnet sich aus der absoluten Anzahl an Fahrraddiebstähle geteilt durch die Einwohnerzahl aus der Datei "LOR-Räume mit Kontextindikatoren"

### Präparation Durchschnitt der Fahrradiebstähle

```{r}
# Betriebsregion

# Präpariere den Datensatz
lor_durchschnitt_bezirksregion <- fahrraddiebstahl_und_lor_df %>%
  mutate(LOR = as.character(LOR),  # Stelle sicher, dass LOR als Zeichenkette behandelt wird
         LOR = substr(LOR, 1, 6),  # Extrahiere die ersten 6 Zeichen der LOR
         Einwohner = as.numeric(Einwohner)) %>%  # Konvertiere Einwohner in numerische Werte
  group_by(LOR) %>%  # Nach den ersten 6 Zeichen der LOR gruppieren
  summarise(anzahl_bezirksregion = n(),
            Einwohner = sum(Einwohner, na.rm = TRUE), .groups = "drop") %>%  # Berechne die Summe der Einwohner pro LOR
  mutate(durchschnitt_promille = (anzahl_bezirksregion / Einwohner) * 1000)  # Berechne Promille

# Zusammenführen der Fahrraddiebstahldaten mit der Berlin-Karte
berlin_map_durschnitt_bezirksregion <- berlin_map %>%
  left_join(lor_durchschnitt_bezirksregion, by = c("BZR_ID" = "LOR"))

# Doppelte Einträge in BZR_NAME finden und deren IDs extrahieren
duplicates <- berlin_map_durschnitt_bezirksregion %>%
  group_by(BZR_NAME) %>%
  filter(n() > 1) %>%
  ungroup()

# Behebe doppelte Einträge in Bezirksregionen, z.B. gibt es die Heerstraße in mehreren Bezirken
duplicate_ids <- duplicates$BZR_ID

# Für jede ID der doppelten Einträge den Bezirk herausfinden und an den Namen anhängen
berlin_map_durschnitt_bezirksregion$BZR_NAME <- sapply(berlin_map_durschnitt_bezirksregion$BZR_ID, function(id) {
  if (id %in% duplicate_ids) {
    # Hole den Bezirk (BEZ) für diese ID
    bez_value <- berlin_map_durschnitt_bezirksregion$BEZ[berlin_map_durschnitt_bezirksregion$BZR_ID == id][1]
    # Den Bezirk an den BZR_NAME anhängen
    return(paste0(berlin_map_durschnitt_bezirksregion$BZR_NAME[berlin_map_durschnitt_bezirksregion$BZR_ID == id], "_", bez_value))
  } else {
    return(berlin_map_durschnitt_bezirksregion$BZR_NAME[berlin_map_durschnitt_bezirksregion$BZR_ID == id])  # Falls keine Duplikate, Name unverändert lassen
  }
})

# Bezirk

# Präpariere den Datensatz
lor_durchschnitt_bezirk <- fahrraddiebstahl_und_lor_df %>%
  mutate(LOR = as.character(LOR),  # Stelle sicher, dass LOR als Zeichenkette behandelt wird
         LOR = substr(LOR, 1, 2),  # Extrahiere die ersten 2 Zeichen der LOR
         Einwohner = as.numeric(Einwohner)) %>%  # Stelle sicher, dass Einwohner numerisch ist
  group_by(LOR) %>%  # Nach den ersten 2 Zeichen der LOR gruppieren
  summarise(anzahl_bezirksregion = n(),
            Einwohner = sum(Einwohner, na.rm = TRUE), .groups = "drop") %>%  # Berechne die Summe der Einwohner pro LOR
  mutate(durchschnitt_promille = (anzahl_bezirksregion / Einwohner) * 1000)  # Berechne Promille

# Zusammenführen der Fahrraddiebstahldaten mit der Berlin-Karte
berlin_map_durchschnitt_bezirk <- berlin_map %>%
  left_join(lor_durchschnitt_bezirk, by = c("BEZ" = "LOR"))
```

### Kartengrafiken zu den durchschnittlichen Fahrradiebstählen

```{r}
# Interaktive Karte: Bezirksregionen
p_bezirksregion <- ggplot(data = berlin_map_durschnitt_bezirksregion) +
  geom_sf(aes(
    fill = durchschnitt_promille,
    text = paste0(
      "Bezirksregion: ", BZR_NAME, 
      "<br>Durchschnitt (Promille): ", round(durchschnitt_promille, 2)
    )
  ), color = "black") +
  scale_fill_gradient(low = "blue", high = "red", name = "Fälle", na.value = "grey") +
  theme_minimal() +
  labs(
    title = "Durchschnitt an Fahrraddiebstähle in Berlin: Bezirksregion",
    subtitle = "Anzahl der Fälle / Anzahl der Einwohner pro Bezirksregion, in Promille",
    caption = "Quelle: Fahrraddiebstahl-Datensatz und LOR-Daten"
  )

# Interaktive Version
interactive_map_bezirksregion <- ggplotly(p_bezirksregion, tooltip = "text")

# Zeige die interaktive Karte
interactive_map_bezirksregion

# Interaktive Karte: Bezirke
p_bezirk <- ggplot(data = berlin_map_durchschnitt_bezirk) +
  geom_sf(aes(
    fill = durchschnitt_promille,
    text = paste0(
      "Bezirk: ", BEZ, 
      "<br>Durchschnitt (Promille): ", round(durchschnitt_promille, 2)
    )
  ), color = "black") +
  scale_fill_gradient(low = "blue", high = "red", name = "Fälle", na.value = "grey") +
  theme_minimal() +
  labs(
    title = "Durchschnitt an Fahrraddiebstähle in Berlin: Bezirk",
    subtitle = "Anzahl der Fälle / Anzahl der Einwohner pro Bezirk, in Promille",
    caption = "Quelle: Fahrraddiebstahl-Datensatz und LOR-Daten"
  )

# Interaktive Version
interactive_map_bezirk <- ggplotly(p_bezirk, tooltip = "text")

# Zeige die interaktive Karte
interactive_map_bezirk
```

### Tabellenansicht und Balkendiagram der durchschnittlichen Diebstähle im Bezug zu den Geodaten

```{r}
# Bezirksregionen

# Bezirksregionen sortieren nach dem Durchschnitt in Promille
berlin_map_durschnitt_bezirksregion <- berlin_map_durschnitt_bezirksregion %>%
  arrange(durchschnitt_promille)

# Reihenfolge der Bezirksregionen nach dem Durchschnitt in Promille für ggplot anpassen
berlin_map_durschnitt_bezirksregion$BZR_NAME <- factor(berlin_map_durschnitt_bezirksregion$BZR_NAME, 
                                                       levels = berlin_map_durschnitt_bezirksregion$BZR_NAME[order(berlin_map_durschnitt_bezirksregion$durchschnitt_promille)])

# Aufgeteilter Plot Bezirksregion
split_data_bezirksregion_durchschnitt <- split(berlin_map_durschnitt_bezirksregion, cut(1:nrow(berlin_map_durschnitt_bezirksregion), breaks = 3, labels = FALSE))

# Bestimme den minimalen und maximalen Wert von 'durchschnitt_promille' für den gesamten Datensatz
min_val <- min(berlin_map_durschnitt_bezirksregion$durchschnitt_promille, na.rm = TRUE)
max_val <- max(berlin_map_durschnitt_bezirksregion$durchschnitt_promille, na.rm = TRUE)

# Interaktive Diagramme mit ggplotly
interactive_plots_bezirksregion_durchschnitt <- lapply(1:3, function(i) {
  p <- ggplot(split_data_bezirksregion_durchschnitt[[i]], aes(
      x = BZR_NAME, 
      y = durchschnitt_promille, 
      fill = durchschnitt_promille, 
      text = paste0(
        "Bezirksregion: ", BZR_NAME, 
        "<br>Durchschnitt (Promille): ", round(durchschnitt_promille, 4)
      )
    )) +
    geom_bar(stat = "identity") +
    scale_fill_gradient(low = "blue", high = "red", limits = c(min_val, max_val)) +  # Farbverlauf über alle Plots hinweg
    labs(
      title = paste("Durchschnitt in Promille je Bezirksregion (Teil", i, ")"),
      x = "Bezirksregion",
      y = "Durchschnitt in Promille"
    ) +
    theme_minimal() +
    theme(axis.text.x = element_text(angle = 45, hjust = 1))
  
  # Konvertiere ggplot-Objekt zu einer interaktiven Version
  ggplotly(p, tooltip = "text")
})

# Ergebnisse anzeigen
print(interactive_plots_bezirksregion_durchschnitt[[1]])
print(interactive_plots_bezirksregion_durchschnitt[[2]])
print(interactive_plots_bezirksregion_durchschnitt[[3]])
```

### Tabelle und Balkendiagramm des Durchschnitts, Bezirke

```{r}

# Bezirke

# Duplikate in der BEZ-Spalte entfernen und sortieren
berlin_map_durchschnitt_bezirk <- berlin_map_durchschnitt_bezirk %>%
  distinct(BEZ, .keep_all = TRUE) %>%
  arrange(durchschnitt_promille)

# Konvertiere die BEZ-Spalte in einen Faktor mit der aufsteigenden Reihenfolge der anzahl_bezirk
berlin_map_durchschnitt_bezirk$BEZ <- factor(berlin_map_durchschnitt_bezirk$BEZ, levels = berlin_map_durchschnitt_bezirk$BEZ)

# Erstelle das Plot mit Farbverlauf
ggplot(berlin_map_durchschnitt_bezirk, aes(x = BEZ, y = durchschnitt_promille, fill = durchschnitt_promille)) +
  geom_bar(stat = "identity", position = "dodge") +
  scale_fill_gradient(low = "blue", high = "red") +  # Farbverlauf
  labs(
    title = "Durchschnitt der Fahrraddiebstähle je Bezirk",
    x = "Bezirk",
    y = "Durchscnitt der Fälle"
  ) +
  theme_minimal() +
  theme(axis.text.x = element_text(angle = 45, hjust = 1))
```

## Diebstähle nach Fahrradarten

### Art der Fahrräder Vergleich:

```{r}
# Tabelle erstellen
tabelle_fahrrad_art <- table(fahrraddiebstahl_datensatz['ART_DES_FAHRRADS'])

# Tabelle in ein Dataframe umwandeln, um die Tabele übersichtlicher darzustellen
tabelle_fahrrad_art_df <- as.data.frame(tabelle_fahrrad_art)

# Tabelle anzeigen
print(tabelle_fahrrad_art_df)
```

### Verteilung Delikte

```{r}
# Tabelle erstellen
tabelle_delikte <- table(fahrraddiebstahl_datensatz['DELIKT'])

# Tabelle in ein Dataframe umwandeln, um die Tabele übersichtlicher darzustellen
tabelle_delikte_df <- as.data.frame(tabelle_delikte)

# Tabelle anzeigen
print(tabelle_delikte_df)
```

### Verteilung Erfassungsgrund:

```{r}
# Tabelle erstellen
tabelle_erfassungsgrund <- table(fahrraddiebstahl_datensatz['ERFASSUNGSGRUND'])

# Tabelle in ein Dataframe umwandeln, um die Tabele übersichtlicher darzustellen
tabelle_erfassungsgrund_df <- as.data.frame(tabelle_erfassungsgrund)

# Tabelle anzeigen
print(tabelle_erfassungsgrund_df)
```

## Verteilungsfunktionen

```{r}
# Gesamtzahl und Durchschnitt der Schadenshöhe je Fahrradart berechnen
fahrrad_schaden_stats <- aggregate(SCHADENSHOEHE ~ ART_DES_FAHRRADS, 
                                   data = fahrraddiebstahl_datensatz, 
                                   FUN = function(x) c(Gesamt = sum(x), Durchschnitt = mean(x)))

# Ergebnis als DataFrame umwandeln
fahrrad_schaden_stats_df <- do.call(data.frame, fahrrad_schaden_stats)

# Tabelle mit den gestohlenen Fahrrädern und den Schadenshöhen zusammenführen
fahrrad_schaden_stats_df <- merge(tabelle_fahrrad_art_df, fahrrad_schaden_stats_df, by = "ART_DES_FAHRRADS")
```

```{r}
summary(fahrrad_schaden_stats_df)
```

## Schadenshöhe je Region/Bezirk

### Datenpräparation

#### Absolute Schadenshöhe

```{r}
# Betriebsregion
lor_schadenshöhe_bezirksregion <- fahrraddiebstahl_datensatz %>%
  mutate(LOR = as.character(LOR),  # Stelle sicher, dass LOR als Zeichenkette behandelt wird
         LOR = substr(LOR, 1, 6)) %>%  # Extrahiere die ersten 6 Zeichen der LOR
  group_by(LOR) %>%  # Nach den ersten 6 Zeichen der LOR gruppieren
  summarise(SCHADENSHOEHE_SUMME = sum(SCHADENSHOEHE, na.rm = TRUE), .groups = "drop")  # Summiere die Schadenshöhe

# Zusammenführen der Fahrraddiebstahldaten mit der Berlin-Karte
berlin_map_schadenshöhe_bezirksregion <- berlin_map %>%
  left_join(lor_schadenshöhe_bezirksregion, by = c("BZR_ID" = "LOR"))


# Bezirk
lor_schadenshöhe_bezirk <- fahrraddiebstahl_datensatz %>%
  mutate(LOR = as.character(LOR),  # Stelle sicher, dass LOR als Zeichenkette behandelt wird
         LOR = substr(LOR, 1, 2)) %>%  # Extrahiere die ersten 2 Zeichen der LOR
  group_by(LOR) %>%  # Nach den ersten 2 Zeichen der LOR gruppieren
  summarise(SCHADENSHOEHE_SUMME = sum(SCHADENSHOEHE, na.rm = TRUE), .groups = "drop")  # Summiere die Schadenshöhe

# Zusammenführen der Fahrraddiebstahldaten mit der Berlin-Karte
berlin_map_schadenshöhe_bezirk <- berlin_map %>%
  left_join(lor_schadenshöhe_bezirk, by = c("BEZ" = "LOR"))
```

#### Durchschnittliche Schadenshöhe

```{r}
# Betriebsregion

# Präpariere den Datensatz
lor_schadenshöhe_durchschnitt_bezirksregion <- fahrraddiebstahl_und_lor_df %>%
  mutate(LOR = as.character(LOR),  # Stelle sicher, dass LOR als Zeichenkette behandelt wird
         LOR = substr(LOR, 1, 6),  # Extrahiere die ersten 6 Zeichen der LOR
         Einwohner = as.numeric(Einwohner)) %>%  # Konvertiere Einwohner in numerische Werte
  group_by(LOR) %>%  # Nach den ersten 6 Zeichen der LOR gruppieren
  summarise(SCHADENSHOEHE_SUMME = sum(SCHADENSHOEHE, na.rm = TRUE),
            Einwohner = sum(Einwohner, na.rm = TRUE), .groups = "drop") %>%  # Berechne die Summe der Einwohner pro LOR
  mutate(SCHADENSHOEHE_DURCHSCHNITT = (SCHADENSHOEHE_SUMME / Einwohner) * 1000)  # Berechne Promille

# Zusammenführen der Fahrraddiebstahldaten mit der Berlin-Karte
berlin_map_schadenshöhe_durschnitt_bezirksregion <- berlin_map %>%
  left_join(lor_schadenshöhe_durchschnitt_bezirksregion, by = c("BZR_ID" = "LOR"))

# Bezirk

# Präpariere den Datensatz
lor_schadenshöhe_durchschnitt_bezirk <- fahrraddiebstahl_und_lor_df %>%
  mutate(LOR = as.character(LOR),  # Stelle sicher, dass LOR als Zeichenkette behandelt wird
         LOR = substr(LOR, 1, 2),  # Extrahiere die ersten 2 Zeichen der LOR
         Einwohner = as.numeric(Einwohner)) %>%  # Stelle sicher, dass Einwohner numerisch ist
  group_by(LOR) %>%  # Nach den ersten 2 Zeichen der LOR gruppieren
  summarise(SCHADENSHOEHE_SUMME = sum(SCHADENSHOEHE, na.rm = TRUE),
            Einwohner = sum(Einwohner, na.rm = TRUE), .groups = "drop") %>%  # Berechne die Summe der Einwohner pro LOR
  mutate(SCHADENSHOEHE_DURCHSCHNITT = (SCHADENSHOEHE_SUMME / Einwohner) * 1000)  # Berechne Promille

# Zusammenführen der Fahrraddiebstahldaten mit der Berlin-Karte
berlin_map_schadenshöhe_durchschnitt_bezirk <- berlin_map %>%
  left_join(lor_schadenshöhe_durchschnitt_bezirk, by = c("BEZ" = "LOR"))
```

### Visualisierung der absoluten Schadenshöhe in einer Karte & Tabelle

```{r}
# Interaktive Karte: Bezirksregionen
p_schadenshoehe_bezirksregion <- ggplot(data = berlin_map_schadenshöhe_bezirksregion) +
  geom_sf(aes(
    fill = SCHADENSHOEHE_SUMME,
    text = paste0(
      "Bezirksregion: ", BZR_NAME,
      "<br>Schadenshöhe: ", scales::comma(SCHADENSHOEHE_SUMME), " €"
    )
  ), color = "black") +
  scale_fill_gradient(low = "blue", high = "red", name = "Schadenshöhe (€)", na.value = "grey") +
  theme_minimal() +
  labs(
    title = "Absolute Schadenshöhe bei Fahrraddiebstählen in Berlin: Bezirksregion",
    subtitle = "Schadenshöhe in Euro pro Bezirksregion",
    caption = "Quelle: Fahrraddiebstahl-Datensatz und LOR-Daten"
  )

# Interaktive Version
interactive_map_schadenshoehe_bezirksregion <- ggplotly(p_schadenshoehe_bezirksregion, tooltip = "text")

# Zeige die interaktive Karte
interactive_map_schadenshoehe_bezirksregion

# Interaktive Karte: Bezirke
p_schadenshoehe_bezirk <- ggplot(data = berlin_map_schadenshöhe_bezirk) +
  geom_sf(aes(
    fill = SCHADENSHOEHE_SUMME,
    text = paste0(
      "Bezirk: ", BEZ,
      "<br>Schadenshöhe: ", scales::comma(SCHADENSHOEHE_SUMME), " €"
    )
  ), color = "black") +
  scale_fill_gradient(low = "blue", high = "red", name = "Schadenshöhe (€)", na.value = "grey") +
  theme_minimal() +
  labs(
    title = "Absolute Schadenshöhe bei Fahrraddiebstählen in Berlin: Bezirk",
    subtitle = "Schadenshöhe in Euro pro Bezirk",
    caption = "Quelle: Fahrraddiebstahl-Datensatz und LOR-Daten"
  )

# Interaktive Version
interactive_map_schadenshoehe_bezirk <- ggplotly(p_schadenshoehe_bezirk, tooltip = "text")

# Zeige die interaktive Karte
interactive_map_schadenshoehe_bezirk
```

```{r}
# Bezirksregionen
berlin_map_schadenshöhe_bezirksregion %>%
  select(BZR_NAME, BZR_ID, SCHADENSHOEHE_SUMME) %>%
  st_drop_geometry() %>%  # Entfernt die Geometrie-Daten
   arrange(desc(SCHADENSHOEHE_SUMME)) %>%  # Sortiert in absteigender Reihenfolge
  show()

# Bezirke
berlin_map_schadenshöhe_bezirksregion %>%
  select(BEZ, SCHADENSHOEHE_SUMME) %>%
  st_drop_geometry() %>%  # Entfernt die Geometrie-Daten
   distinct(BEZ, .keep_all = TRUE) %>%  # Entfernt Duplikate basierend auf 'BEZ'
   arrange(desc(SCHADENSHOEHE_SUMME)) %>%  # Sortiert in absteigender Reihenfolge
  show()
```

### Visualisierung der durchschnittlichen Schadenshöhe in einer Karte & Tabelle

```{r}
# Plot erstellen, Karte ohne Planungsraum
ggplot(data = berlin_map_schadenshöhe_durschnitt_bezirksregion) +
  geom_sf(aes(fill = SCHADENSHOEHE_DURCHSCHNITT), color = "black") +
  scale_fill_gradient(low = "blue", high = "red", name = "Fälle", na.value = "grey") +
  theme_minimal() +
  labs(
    title = "Durchschnitt der Schadenshöhe von Fahrraddiebstählen in Berlin: Bezirksregion",
    subtitle = "Durchschnitt: Schadenshöhe / Anzahl der Einwohner pro Bezirksregion",
    caption = "Quelle: Fahrraddiebstahl-Datensatz und LOR-Daten"
  )

# Plot erstellen, Karte nur Bezirk
ggplot(data = berlin_map_schadenshöhe_durchschnitt_bezirk) +
  geom_sf(aes(fill = SCHADENSHOEHE_DURCHSCHNITT), color = "black") +
  scale_fill_gradient(low = "blue", high = "red", name = "Fälle", na.value = "grey") +
  theme_minimal() +
  labs(
    title = "Durchschnitt der Schadenshöhe von Fahrraddiebstählen in Berlin: Bezirk",
    subtitle = "Durchschnitt: Schadenshöhe / Anzahl der Einwohner pro Bezirk",
    caption = "Quelle: Fahrraddiebstahl-Datensatz und LOR-Daten"
  )
```

```{r}
# Interaktive Karte: Bezirksregionen
p_schadenshoehe_durchschnitt_bezirksregion <- ggplot(data = berlin_map_schadenshöhe_durschnitt_bezirksregion) +
  geom_sf(aes(
    fill = SCHADENSHOEHE_DURCHSCHNITT,
    text = paste0(
      "Bezirksregion: ", BZR_NAME, 
      "<br>Durchschnittliche Schadenshöhe: ", scales::comma(round(SCHADENSHOEHE_DURCHSCHNITT, 2)), " €"
    )
  ), color = "black") +
  scale_fill_gradient(low = "blue", high = "red", name = "Durchschnitt (€)", na.value = "grey") +
  theme_minimal() +
  labs(
    title = "Durchschnitt der Schadenshöhe von Fahrraddiebstählen in Berlin: Bezirksregion",
    subtitle = "Durchschnitt: Schadenshöhe / Anzahl der Einwohner pro Bezirksregion",
    caption = "Quelle: Fahrraddiebstahl-Datensatz und LOR-Daten"
  )

# Interaktive Version
interactive_map_schadenshoehe_durchschnitt_bezirksregion <- ggplotly(p_schadenshoehe_durchschnitt_bezirksregion, tooltip = "text")

# Zeige die interaktive Karte
interactive_map_schadenshoehe_durchschnitt_bezirksregion

# Interaktive Karte: Bezirke
p_schadenshoehe_durchschnitt_bezirk <- ggplot(data = berlin_map_schadenshöhe_durchschnitt_bezirk) +
  geom_sf(aes(
    fill = SCHADENSHOEHE_DURCHSCHNITT,
    text = paste0(
      "Bezirk: ", BEZ, 
      "<br>Durchschnittliche Schadenshöhe: ", scales::comma(round(SCHADENSHOEHE_DURCHSCHNITT, 2)), " €"
    )
  ), color = "black") +
  scale_fill_gradient(low = "blue", high = "red", name = "Durchschnitt (€)", na.value = "grey") +
  theme_minimal() +
  labs(
    title = "Durchschnitt der Schadenshöhe von Fahrraddiebstählen in Berlin: Bezirk",
    subtitle = "Durchschnitt: Schadenshöhe / Anzahl der Einwohner pro Bezirk",
    caption = "Quelle: Fahrraddiebstahl-Datensatz und LOR-Daten"
  )

# Interaktive Version
interactive_map_schadenshoehe_durchschnitt_bezirk <- ggplotly(p_schadenshoehe_durchschnitt_bezirk, tooltip = "text")

# Zeige die interaktive Karte
interactive_map_schadenshoehe_durchschnitt_bezirk
```

# Analyse der Diebstähle nach Tagzeiten

## Präparation des Datensatz

### \# Umwandlung und Präparation der Diebstahlszeien

```{r}
fahrraddiebstahl_dauer_df <- fahrraddiebstahl_datensatz_df

# Umwandlung von Tatzeit Anfang in POSIXct
fahrraddiebstahl_dauer_df$TATZEIT_ANFANG <- as.POSIXct(
  paste(fahrraddiebstahl_dauer_df$TATZEIT_ANFANG_DATUM, fahrraddiebstahl_dauer_df$TATZEIT_ANFANG_STUNDE),
  format = "%d.%m.%Y %H"
)

# Umwandlung von Tatzeit Ende in POSIXct
fahrraddiebstahl_dauer_df$TATZEIT_ENDE <- as.POSIXct(
  paste(fahrraddiebstahl_dauer_df$TATZEIT_ENDE_DATUM, fahrraddiebstahl_dauer_df$TATZEIT_ENDE_STUNDE),
  format = "%d.%m.%Y %H"
)

# Berechnung der Dauer in Stunden
fahrraddiebstahl_dauer_df$Dauer <- as.numeric(
  difftime(fahrraddiebstahl_dauer_df$TATZEIT_ENDE, fahrraddiebstahl_dauer_df$TATZEIT_ANFANG, units = "hours"))
```

### \# Aufteilung nacht tagsüber/nachts und mehrere Tage

```{r}
# Tagsüber: Tatzeit zwischen 6 und 18 Uhr und Dauer <= 24 Stunden
fahrraddiebstahl_dauer_tagsüber_df <- subset(
  fahrraddiebstahl_dauer_df,
  as.numeric(format(TATZEIT_ANFANG, "%H")) > 6 & as.numeric(format(TATZEIT_ANFANG, "%H")) < 18 &
    Dauer <= 24
)

# Nachts: Tatzeit >= 18 Uhr oder < 6 Uhr und Dauer <= 24 Stunden
fahrraddiebstahl_dauer_nachts_df <- subset(
  fahrraddiebstahl_dauer_df,
  (as.numeric(format(TATZEIT_ANFANG, "%H")) >= 18 | as.numeric(format(TATZEIT_ANFANG, "%H")) < 6) &
    Dauer <= 24
)

# Über mehrere Tage: Dauer > 24 Stunden
fahrraddiebstahl_dauer_mehrere_tage_df <- subset(
  fahrraddiebstahl_dauer_df,
  Dauer > 24
)
```

## Kennzahlen

### \# Durchschnittszeiten

```{r}
# Berechnung des Durchschnitts der allgemeinen Dauer
durchschnitt <- mean(fahrraddiebstahl_dauer_df$Dauer, na.rm = TRUE)
print(paste("Durchschnittszeit allgemin beträgt:", durchschnitt))
```

### \# Zusammenfassung der Diebstahlsdauerzeiten

```{r}
cat("Zusammenfassungen der Diebstahlsdauerzeiten")
cat("\nAllgemein:\n")
summary(fahrraddiebstahl_dauer_df$Dauer)

cat("\nTagsüber:\n")
summary(fahrraddiebstahl_dauer_tagsüber_df$Dauer)

cat("\nNachts:\n")
summary(fahrraddiebstahl_dauer_nachts_df$Dauer)

cat("\nMehrere Tage:\n")
summary(fahrraddiebstahl_dauer_mehrere_tage_df$Dauer)
```

### \# Dauer Verteilungsfuktion

```{r}
#Importiere Bibliothek
library(ggplot2)

# Tagsüber
ggplot(data = fahrraddiebstahl_dauer_tagsüber_df, aes(x = Dauer)) +
  geom_bar(fill = "cyan4") +
  labs(
    title = "Verteilung der Diebstahldauer tagsüber",
    x = "Dauer (Stunden)",
    y = "Anzahl der Fälle"
  ) +
  scale_x_continuous(breaks = seq(0, max(fahrraddiebstahl_dauer_tagsüber_df$Dauer), by = 1),
                     labels = function(x) ifelse(x == 0, "<1", x)) +
  theme_minimal()

# Nachts
ggplot(data = fahrraddiebstahl_dauer_nachts_df, aes(x = Dauer)) +
  geom_bar(fill = "cyan4") +
  labs(
    title = "Verteilung der Diebstahldauer nachts",
    x = "Dauer (Stunden)",
    y = "Anzahl der Fälle"
  ) +
  scale_x_continuous(breaks = seq(0, max(fahrraddiebstahl_dauer_nachts_df$Dauer), by = 1),
                     labels = function(x) ifelse(x == 0, "<1", x)) +
  theme_minimal()

# mehrere Tage
ggplot(data = fahrraddiebstahl_dauer_mehrere_tage_df, aes(x = Dauer)) +
  geom_bar(fill = "cyan4") +
  labs(
    title = "Verteilung der Diebstahldauer mehrere Tage",
    x = "Dauer (Stunden)",
    y = "Anzahl der Fälle"
  ) +
  scale_x_continuous(breaks = seq(0, max(fahrraddiebstahl_dauer_mehrere_tage_df$Dauer), by = 5),
                     labels = function(x) ifelse(x == 0, "<1", x)) +
  theme_minimal()
```

## Anzahl der Tatzeiten nach Stunde

Mit diesem Kapitel der Datenanalyse sollen präferierte Tatzeiten herausgefunden werden.

### Absolute Anzahl der Anfänge der Tatzeiten nach Stunde

```{r}
fahrraddiebstahl_anzahl_df <- fahrraddiebstahl_datensatz_df

# Convert `TATZEIT_ANFANG_STUNDE` to numeric to avoid NA errors
fahrraddiebstahl_anzahl_df$TATZEIT_STUNDE_ANZAHL <- as.numeric(fahrraddiebstahl_anzahl_df$TATZEIT_ANFANG_STUNDE)


# Konvertiere `TATZEIT_ANFANG_STUNDE` in numerisch, um Fehler mit NA-Werten zu vermeiden
fahrraddiebstahl_anzahl_df$TATZEIT_STUNDE_ANZAHL <- as.numeric(fahrraddiebstahl_datensatz_df$TATZEIT_ANFANG_STUNDE)

# Gruppiere nach `TATZEIT_ANFANG_STUNDE` und zähle die Anzahl der Fälle je Stunde
library(dplyr)

stunden_anzahl <- fahrraddiebstahl_anzahl_df %>%
  filter(!is.na(TATZEIT_STUNDE_ANZAHL)) %>% # NA-Werte entfernen
  group_by(TATZEIT_STUNDE_ANZAHL) %>%
  summarise(Anzahl = n())

# Plot als Balkendiagramm
ggplot(stunden_anzahl, aes(x = TATZEIT_STUNDE_ANZAHL, y = Anzahl)) +
  geom_bar(stat = "identity", fill = "cyan4") +
  labs(
    title = "Absolute Anzahl der Anfänge von Fahrraddiebstählen je Stunde",
    x = "Stunde des Tages",
    y = "Anzahl der Fälle"
  ) +
  theme_minimal()

# print(stunden_anzahl)
```

### Absolute Anzahl der Endzeiten der Diebstähle nach Stunde

```{r}
# Konvertiere `TATZEIT_ANFANG_STUNDE` in numerisch, um Fehler mit NA-Werten zu vermeiden
fahrraddiebstahl_anzahl_df$TATZEIT_STUNDE_ANZAHL <- as.numeric(fahrraddiebstahl_datensatz_df$TATZEIT_ENDE_STUNDE)

# Gruppiere nach `TATZEIT_ANFANG_STUNDE` und zähle die Anzahl der Fälle je Stunde
library(dplyr)

stunden_anzahl <- fahrraddiebstahl_anzahl_df %>%
  filter(!is.na(TATZEIT_STUNDE_ANZAHL)) %>% # NA-Werte entfernen
  group_by(TATZEIT_STUNDE_ANZAHL) %>%
  summarise(Anzahl = n())

# Plot als Balkendiagramm
ggplot(stunden_anzahl, aes(x = TATZEIT_STUNDE_ANZAHL, y = Anzahl)) +
  geom_bar(stat = "identity", fill = "cyan4") +
  labs(
    title = "Absolute Anzahl der Enden von Fahrraddiebstählen je Stunde",
    x = "Stunde des Tages",
    y = "Anzahl der Fälle"
  ) +
  theme_minimal()

# print(stunden_anzahl)
```

Dabei ist abzuwägen, was "Anfang des Fahrraddiebstahls" bedeutet. Die Personen, die die Fälle gemeldet haben, werden vermutlich dort das Rad zuletzt gesehen haben.

## Anzahl der Diebstähle nach Ort+Uhrzeit

```{r}
# Datensatz nach Bezirk und Stunde gruppieren, nur mit den ersten 6 Zeichen von LOR
lor_zeit_anzahl <- fahrraddiebstahl_datensatz_df %>%
  mutate(LOR = substr(LOR, 1, 6)) %>%  # Nur die ersten 6 Zeichen von LOR verwenden
  group_by(LOR, TATZEIT_ANFANG_STUNDE) %>%
  summarise(anzahl_diebstahl = n(), .groups = "drop") %>%
  arrange(LOR, desc(anzahl_diebstahl))

# Höchste und zweitmeiste Diebstähle pro LOR ermitteln
lor_max_zeit <- lor_zeit_anzahl %>%
  group_by(LOR) %>%
  summarise(
    max_anzahl = max(anzahl_diebstahl),
    max_zeit = TATZEIT_ANFANG_STUNDE[which.max(anzahl_diebstahl)],
    zweitmax_anzahl = sort(anzahl_diebstahl, decreasing = TRUE)[2],
    zweitmax_zeit = TATZEIT_ANFANG_STUNDE[order(anzahl_diebstahl, decreasing = TRUE)][2],
    .groups = "drop"
  )

# Zusammenführen der Fahrraddiebstahldaten mit den Bezirksdaten
berlin_map_bezirksregion <- berlin_map %>%
  left_join(lor_max_zeit, by = c("BZR_ID" = "LOR"))

# Basis-Karte erstellen
p_reg <- ggplot(data = berlin_map_bezirksregion) +
  geom_sf(aes(
    fill = factor(max_zeit),  # Farbe nach der Stunde mit den meisten Diebstählen
    text = paste0("Bezirk: ", BZR_NAME, 
                  "<br>Höchste Fälle um ", max_zeit, " Uhr: ", max_anzahl,
                  "<br>Zweitmeiste Fälle um ", zweitmax_zeit, " Uhr: ", zweitmax_anzahl)
  ), color = "black") +
  scale_fill_viridis_d(name = "Uhrzeit") +  # Alternativ: Verwende das "viridis"-Farbschema
  theme_minimal() +
  labs(
    title = "Fahrraddiebstähle in Berlin: Bezirke und Uhrzeiten",
    subtitle = "Uhrzeit mit den meisten Diebstählen (Uhrzeit Anfang) pro Bezirk",
    caption = "Quelle: Fahrraddiebstahl-Datensatz"
  )

# Interaktive Karte mit Plotly
interactive_map_reg <- ggplotly(p_reg, tooltip = "text")
# Zeige die interaktive Karte
interactive_map_reg
```

```{r}
# Datensatz nach Bezirk und Stunde gruppieren, nur mit den ersten 6 Zeichen von LOR
lor_zeit_anzahl <- fahrraddiebstahl_datensatz_df %>%
  mutate(LOR = substr(LOR, 1, 6)) %>%  # Nur die ersten 6 Zeichen von LOR verwenden
  group_by(LOR, TATZEIT_ENDE_STUNDE) %>%
  summarise(anzahl_diebstahl = n(), .groups = "drop") %>%
  arrange(LOR, desc(anzahl_diebstahl))

# Höchste und zweitmeiste Diebstähle pro LOR ermitteln
lor_max_zeit <- lor_zeit_anzahl %>%
  group_by(LOR) %>%
  summarise(
    max_anzahl = max(anzahl_diebstahl),
    max_zeit = TATZEIT_ENDE_STUNDE[which.max(anzahl_diebstahl)],
    zweitmax_anzahl = sort(anzahl_diebstahl, decreasing = TRUE)[2],
    zweitmax_zeit = TATZEIT_ENDE_STUNDE[order(anzahl_diebstahl, decreasing = TRUE)][2],
    .groups = "drop"
  )

# Zusammenführen der Fahrraddiebstahldaten mit den Bezirksdaten
berlin_map_bezirksregion <- berlin_map %>%
  left_join(lor_max_zeit, by = c("BZR_ID" = "LOR"))

# Basis-Karte erstellen
p_reg <- ggplot(data = berlin_map_bezirksregion) +
  geom_sf(aes(
    fill = factor(max_zeit),  # Farbe nach der Stunde mit den meisten Diebstählen
    text = paste0("Bezirk: ", BZR_NAME, 
                  "<br>Höchste Fälle um ", max_zeit, " Uhr: ", max_anzahl,
                  "<br>Zweitmeiste Fälle um ", zweitmax_zeit, " Uhr: ", zweitmax_anzahl)
  ), color = "black") +
  scale_fill_viridis_d(name = "Uhrzeit") +  # Alternativ: Verwende das "viridis"-Farbschema
  theme_minimal() +
  labs(
    title = "Fahrraddiebstähle in Berlin: Bezirke und Uhrzeiten",
    subtitle = "Uhrzeit mit den meisten Diebstählen (Uhrzeit Ende) pro Bezirk",
    caption = "Quelle: Fahrraddiebstahl-Datensatz"
  )

# Interaktive Karte mit Plotly
interactive_map_reg_uhrzeit <- ggplotly(p_reg, tooltip = "text")
# Zeige die interaktive Karte
interactive_map_reg_uhrzeit
```

## Anzahl der Tatzeiten je Tag/Monat

Diese Kapitel analysiert die Anzahlen der Diebstähle an den unterschiedlichen Tagen und Monaten. Dabei wird das Datum genommen, in dem das Fahrrad sicher gestohlen ist, also die Einträge aus "TATZEIT_ENDE_DATUM".

### Präparation des Datensatzen

```{r}
# Annahme: fahrraddiebstahl_datensatz_df enthält eine Spalte `TATZEIT_ANFANG_DATUM` im Format "%d.%m.%Y"
fahrraddiebstahl_datensatz_Anzahl_df <- fahrraddiebstahl_datensatz_df %>%
  mutate(
    TATZEIT_DATUM_ANZAHL = as.Date(TATZEIT_ENDE_DATUM, format = "%d.%m.%Y"), # Konvertierung zu Datum
    Monat = month(TATZEIT_DATUM_ANZAHL, label = TRUE, abbr = TRUE) # Extrahiere den Monat
  )

# Gruppiere nach `TATZEIT_DATUM_ANZAHL` und zähle die Anzahl der Fälle je Datum
datum_anzahl <- fahrraddiebstahl_datensatz_Anzahl_df %>%
  filter(!is.na(TATZEIT_DATUM_ANZAHL)) %>% # NA-Werte entfernen
  group_by(TATZEIT_DATUM_ANZAHL, Monat) %>% # Gruppiere auch nach Monat
  summarise(Anzahl = n(), .groups = "drop")
```

### Anzahl der Fälle von Fahrraddiebstählen nach Tag

```{r}
# Plot mit unterschiedlichen Farben für die Monate
ggplot(datum_anzahl, aes(x = TATZEIT_DATUM_ANZAHL, y = Anzahl, fill = Monat)) +
  geom_bar(stat = "identity") +
  labs(
    title = "Fälle von Fahrraddiebstählen je Datum",
    x = "Datum",
    y = "Anzahl der Fälle",
    fill = "Monat"
  ) +
  theme_minimal()
```

### Absolute Anzahl der Diebstähle je Wochentag + Monat

```{r}
fahrraddiebstahl_datensatz_df <- fahrraddiebstahl_datensatz_df %>%
  mutate(
    TATZEIT_DATUM_ANZAHL = as.Date(TATZEIT_ANFANG_DATUM, format = "%d.%m.%Y"), # Konvertierung zu Datum
    Monat = month(TATZEIT_DATUM_ANZAHL, label = TRUE, abbr = TRUE), # Extrahiere den Monat
    Wochentag = wday(TATZEIT_DATUM_ANZAHL, label = TRUE) # Extrahiere den Wochentag
  )

# Gruppiere nach `Wochentag` und `Monat` und zähle die Anzahl der Fälle je Wochentag und Monat
wochentag_monat_anzahl <- fahrraddiebstahl_datensatz_df %>%
  filter(!is.na(TATZEIT_DATUM_ANZAHL)) %>% # Filtere NA-Werte
  group_by(Wochentag, Monat) %>% # Gruppiere nach Wochentag und Monat
  summarise(Anzahl = n(), .groups = "drop")

# Erstelle das Plot
ggplot(wochentag_monat_anzahl, aes(x = Wochentag, y = Anzahl, fill = Monat)) +
  geom_bar(stat = "identity", position = "dodge") +
  labs(
    title = "Anzahl der Fahrraddiebstähle pro Wochentag und Monat",
    x = "Wochentag",
    y = "Anzahl der Diebstähle",
    fill = "Monat"
  ) +
  theme_minimal() +
  theme(axis.text.x = element_text(angle = 45, hjust = 1))

# print(wochentag_monat_anzahl)
```

### Durchschnittliche Anzahl der Diebstähle nach Wochentag

```{r}
fahrraddiebstahl_datensatz_df <- fahrraddiebstahl_datensatz_df %>%
  mutate(
    TATZEIT_DATUM_ANZAHL = as.Date(TATZEIT_ANFANG_DATUM, format = "%d.%m.%Y"), # Konvertierung zu Datum
    Wochentag = wday(TATZEIT_DATUM_ANZAHL, label = TRUE) # Extrahiere den Wochentag
  )

# Gruppiere nach `Wochentag` und zähle die Anzahl der Fälle je Wochentag über alle Monate hinweg
wochentag_anzahl <- fahrraddiebstahl_datensatz_df %>%
  filter(!is.na(TATZEIT_DATUM_ANZAHL)) %>% # Filtere NA-Werte
  group_by(Wochentag) %>% # Gruppiere nur nach Wochentag
  summarise(Anzahl = n(), .groups = "drop")

# Berechne die durchschnittliche Anzahl der Diebstähle pro Wochentag
durchschnitt_wochentag <- wochentag_anzahl %>%
  mutate(Durchschnitt = Anzahl) # Berechne den Durchschnitt pro Wochentag

# Erstelle das Plot
ggplot(wochentag_anzahl, aes(x = Wochentag, y = Anzahl, fill = Wochentag)) +
  geom_bar(stat = "identity") +
  labs(
    title = "Anzahl der Fahrraddiebstähle pro Wochentag (alle Monate)",
    x = "Wochentag",
    y = "Anzahl der Diebstähle"
  ) +
  theme_minimal() +
  theme(axis.text.x = element_text(angle = 45, hjust = 1))

# print(durchschnitt_wochentag)
```

### Anzahl der Fälle von Fahrraddiebstählen nach Monat+Jahr

```{r}
# Jahr und Monat extrahieren
fahrraddiebstahl_datensatz_df <- fahrraddiebstahl_datensatz_df %>%
  mutate(
    Jahr = year(TATZEIT_DATUM_ANZAHL),          # Extrahiere das Jahr
    Monat = month(TATZEIT_DATUM_ANZAHL, label = TRUE, abbr = TRUE) # Extrahiere den Monat
  )

# Daten nach Monat und Jahr aggregieren
monat_jahr_anzahl <- fahrraddiebstahl_datensatz_df %>%
  filter(!is.na(TATZEIT_DATUM_ANZAHL)) %>%
  group_by(Jahr, Monat) %>%
  summarise(Anzahl = n(), .groups = "drop")

# Plot erstellen
ggplot(monat_jahr_anzahl, aes(x = Monat, y = Anzahl, fill = factor(Jahr))) +
  geom_bar(stat = "identity", position = "dodge") +
  scale_fill_brewer(palette = "Set1") + # Farbpalette für Jahre
  labs(
    title = "Fälle von Fahrraddiebstählen je Monat und Jahr",
    x = "Monat",
    y = "Anzahl der Fälle",
    fill = "Jahr"
  ) +
  theme_minimal()

```

In dem Balkendiagramm wird ersichtlich, dass die Fahrradiebstähle im Jahr 2024 in den Monaten Januar bis September geringer ausfallen. Die Einzeige Ausnahme stellt der Monat Mai dar.

### Durchschnittliche Anzahl der Fälle von Fahrraddiebstählen nach Monat

In diesem Unterkapitel wird die Durchschnittliche Anzahl der Monate gezeigt. Da der Datensatz aus zwei Jahren besteht, werden die Anzähle durch zwei dividiert. Die Monate Oktober, November sowie Dezember bilden dabei eine Ausnahme, da im Jahr 2024 die Daten nur bis einschließlich 18.Oktober.2024 vorhanden sind.

```{r}
# Monatsspezifische Anpassungen der Anzahl
monat_anzahl <- fahrraddiebstahl_datensatz_df %>%
  filter(!is.na(TATZEIT_DATUM_ANZAHL)) %>%
  group_by(Monat) %>%
  summarise(Anzahl = n(), .groups = "drop")

# Halbiere die Anzahl der Fälle für Januar bis Oktober, da die ANzahl aus zwei Jahr zustande kommt
monat_anzahl <- monat_anzahl %>%
  mutate(Anzahl = case_when(
    Monat %in% c("Jan", "Feb", "Mar", "Apr", "May", "Jun", "Jul", "Aug", "Sep", "Oct") ~ 
      ifelse(Monat == "Oct", Anzahl / (1 + 18 / 31), Anzahl / 2),
    TRUE ~ Anzahl
  ))

# Plot nur für Monate
ggplot(monat_anzahl, aes(x = Monat, y = Anzahl, fill = Monat)) +
  geom_bar(stat = "identity") +
  labs(
    title = "Durchschnitteliche Anzahl an Fällen von Fahrraddiebstählen je Monat",
    x = "Monat",
    y = "Anzahl der Fälle",
    fill = "Monat"
  ) +
  theme_minimal()
```
