---
title: "Data Science Exam, Fahrraddiebstahl in Berlin 2023 - 2024"
output: html_notebook
---

# Data Science Exam, Fahrraddiebstahl in Berlin 2023 - 2024

### Datensatz laden

```{r}
install.packages("readxl")
```

```{r}
# Load the necessary libraries
library(readxl)

# Load the CSV dataset with ISO-8859-1 encoding
fahrraddiebstahl_datensatz <- read.csv("20.1 Stuttgart - Fahrraddiebstahl 2023+2024 Berlin/Fahrraddiebstahl in Berlin 2023 - 2024.csv", fileEncoding = "ISO-8859-1")

# Load the Excel dataset
lor_datensatz <- read_excel("20.1 Stuttgart - Fahrraddiebstahl 2023+2024 Berlin/LOR-Räume mit Kontextindikatoren.xlsx")

# Check the first few rows of the imported data
head(fahrraddiebstahl_datensatz)
head(lor_datensatz)
```

Konnvertiere den Datensatz in einen Dataframe

```{r}
fahrraddiebstahl_datensatz_df <- data.frame(fahrraddiebstahl_datensatz)
```

```{r}
str(fahrraddiebstahl_datensatz)
```

```{r}
str(lor_datensatz)
```

```{r}
install.packages("dplyr")
```

Verteilungs (Versuchter Raub/Erfolreicher Raub/Unbekannt)

```{r}
tabelle_versuche <- table(fahrraddiebstahl_datensatz['VERSUCH'])
print(tabelle_versuche)
```

Anzahl Vorfälle insgesamt

```{r}
anzahl_fälle <- nrow(fahrraddiebstahl_datensatz)
print(paste("Die Anzahl der Vorfälle eines Diebstahls oder eines Diebstahlsversuch beträgt:", anzahl_fälle))
```

Art der Fahrräder Vergleich:

```{r}
# Tabelle erstellen
tabelle_fahrrad_art <- table(fahrraddiebstahl_datensatz['ART_DES_FAHRRADS'])

# Tabelle in ein Dataframe umwandeln, um die Tabele übersichtlicher darzustellen
tabelle_fahrrad_art_df <- as.data.frame(tabelle_fahrrad_art)

# Tabelle anzeigen
print(tabelle_fahrrad_art_df)
```

Verteilung Delikte

```{r}
# Tabelle erstellen
tabelle_delikte <- table(fahrraddiebstahl_datensatz['DELIKT'])

# Tabelle in ein Dataframe umwandeln, um die Tabele übersichtlicher darzustellen
tabelle_delikte_df <- as.data.frame(tabelle_delikte)

# Tabelle anzeigen
print(tabelle_delikte_df)
```

Verteilung Erfassungsgrund:

```{r}
# Tabelle erstellen
tabelle_erfassungsgrund <- table(fahrraddiebstahl_datensatz['ERFASSUNGSGRUND'])

# Tabelle in ein Dataframe umwandeln, um die Tabele übersichtlicher darzustellen
tabelle_erfassungsgrund_df <- as.data.frame(tabelle_erfassungsgrund)

# Tabelle anzeigen
print(tabelle_erfassungsgrund_df)
```

## Verteilungsfunktionen

```{r}
# Gesamtzahl und Durchschnitt der Schadenshöhe je Fahrradart berechnen
fahrrad_schaden_stats <- aggregate(SCHADENSHOEHE ~ ART_DES_FAHRRADS, 
                                   data = fahrraddiebstahl_datensatz, 
                                   FUN = function(x) c(Gesamt = sum(x), Durchschnitt = mean(x)))

# Ergebnis als DataFrame umwandeln
fahrrad_schaden_stats_df <- do.call(data.frame, fahrrad_schaden_stats)

# Tabelle mit den gestohlenen Fahrrädern und den Schadenshöhen zusammenführen
fahrrad_schaden_stats_df <- merge(tabelle_fahrrad_art_df, fahrrad_schaden_stats_df, by = "ART_DES_FAHRRADS")

# Tabelle anzeigen
print(fahrrad_schaden_stats_df)
```

```{r}
summary(fahrrad_schaden_stats_df)
```

## Durchschnittswerte

Um die richtigen Intervalle für weiterführende Zeitbaiserte Auswertungen führen zu können, sollte zuerst die Durchschnittsdauer eines Raubes insgesamt, tagsüber und nachts erfasst werden.

```{r}
# Umbenennen des originalen Dataframes (falls notwendig)
fahrraddiebstahl_dauer_df <- fahrraddiebstahl_datensatz_df

# Umwandlung von Tatzeit Anfang in POSIXct
fahrraddiebstahl_dauer_df$TATZEIT_ANFANG <- as.POSIXct(
  paste(fahrraddiebstahl_dauer_df$TATZEIT_ANFANG_DATUM, fahrraddiebstahl_dauer_df$TATZEIT_ANFANG_STUNDE),
  format = "%d.%m.%Y %H"
)

# Umwandlung von Tatzeit Ende in POSIXct
fahrraddiebstahl_dauer_df$TATZEIT_ENDE <- as.POSIXct(
  paste(fahrraddiebstahl_dauer_df$TATZEIT_ENDE_DATUM, fahrraddiebstahl_dauer_df$TATZEIT_ENDE_STUNDE),
  format = "%d.%m.%Y %H"
)

# Berechnung der Dauer in Stunden
fahrraddiebstahl_dauer_df$Dauer <- as.numeric(
  difftime(fahrraddiebstahl_dauer_df$TATZEIT_ENDE, fahrraddiebstahl_dauer_df$TATZEIT_ANFANG, units = "hours"))
```

```{r}
# Berechnung des Durchschnitts
durchschnitt <- mean(fahrraddiebstahl_dauer_df$Dauer, na.rm = TRUE)
durchschnitt
```

Diebstahlszeiten tagsüber/nachts/mehrere Tage

```{r}
# Tagsüber: Tatzeit zwischen 6 und 18 Uhr und Dauer <= 24 Stunden
fahrraddiebstahl_dauer_tagsüber_df <- subset(
  fahrraddiebstahl_dauer_df,
  as.numeric(format(TATZEIT_ANFANG, "%H")) > 6 & as.numeric(format(TATZEIT_ANFANG, "%H")) < 18 &
    Dauer <= 24
)

# Nachts: Tatzeit >= 18 Uhr oder < 6 Uhr und Dauer <= 24 Stunden
fahrraddiebstahl_dauer_nachts_df <- subset(
  fahrraddiebstahl_dauer_df,
  (as.numeric(format(TATZEIT_ANFANG, "%H")) >= 18 | as.numeric(format(TATZEIT_ANFANG, "%H")) < 6) &
    Dauer <= 24
)

# Über mehrere Tage: Dauer > 24 Stunden
fahrraddiebstahl_dauer_mehrere_tage_df <- subset(
  fahrraddiebstahl_dauer_df,
  Dauer > 24
)

# Berechnung des Durchschnitts für jede Kategorie
durchschnitt_tagsüber <- mean(fahrraddiebstahl_dauer_tagsüber_df$Dauer, na.rm = TRUE)
durchschnitt_nachts <- mean(fahrraddiebstahl_dauer_nachts_df$Dauer, na.rm = TRUE)
durchschnitt_mehrere_tage <- mean(fahrraddiebstahl_dauer_mehrere_tage_df$Dauer, na.rm = TRUE)

# Ergebnisse ausgeben
list(
  durchschnitt_tagsüber = durchschnitt_tagsüber,
  durchschnitt_nachts = durchschnitt_nachts,
  durchschnitt_mehrere_tage = durchschnitt_mehrere_tage
)
```

Zusammenfassung der Diebstahlszeiten

```{r}
summary(fahrraddiebstahl_dauer_tagsüber_df$Dauer)
summary(fahrraddiebstahl_dauer_nachts_df$Dauer)

```
