---
title: "Data Science Exam, Fahrraddiebstahl in Berlin 2023 - 2024"
output:
  html_document:
    df_print: paged
---

# Data Science Exam, Fahrraddiebstahl in Berlin 2023 - 2024

### Datensatz laden

```{r}
install.packages("readxl")
```

```{r}
# Load the necessary libraries
library(readxl)

# Load the CSV dataset with ISO-8859-1 encoding
fahrraddiebstahl_datensatz <- read.csv("20.1 Stuttgart - Fahrraddiebstahl 2023+2024 Berlin/Fahrraddiebstahl in Berlin 2023 - 2024.csv", fileEncoding = "ISO-8859-1")

# Load the Excel dataset
lor_datensatz <- read_excel("20.1 Stuttgart - Fahrraddiebstahl 2023+2024 Berlin/LOR-Räume mit Kontextindikatoren.xlsx")

# Check the first few rows of the imported data
head(fahrraddiebstahl_datensatz)
head(lor_datensatz)
```

Konnvertiere den Datensatz in einen Dataframe

```{r}
fahrraddiebstahl_datensatz_df <- data.frame(fahrraddiebstahl_datensatz)
```

```{r}
str(fahrraddiebstahl_datensatz)
```

```{r}
str(lor_datensatz)
```

```{r}
install.packages("dplyr")
```

Verteilungs (Versuchter Raub/Erfolreicher Raub/Unbekannt)

```{r}
tabelle_versuche <- table(fahrraddiebstahl_datensatz['VERSUCH'])
print(tabelle_versuche)
```

Anzahl Vorfälle insgesamt

```{r}
anzahl_fälle <- nrow(fahrraddiebstahl_datensatz)
print(paste("Die Anzahl der Vorfälle eines Diebstahls oder eines Diebstahlsversuch beträgt:", anzahl_fälle))
```

### Art der Fahrräder Vergleich:

```{r}
# Tabelle erstellen
tabelle_fahrrad_art <- table(fahrraddiebstahl_datensatz['ART_DES_FAHRRADS'])

# Tabelle in ein Dataframe umwandeln, um die Tabele übersichtlicher darzustellen
tabelle_fahrrad_art_df <- as.data.frame(tabelle_fahrrad_art)

# Tabelle anzeigen
print(tabelle_fahrrad_art_df)
```

### Verteilung Delikte

```{r}
# Tabelle erstellen
tabelle_delikte <- table(fahrraddiebstahl_datensatz['DELIKT'])

# Tabelle in ein Dataframe umwandeln, um die Tabele übersichtlicher darzustellen
tabelle_delikte_df <- as.data.frame(tabelle_delikte)

# Tabelle anzeigen
print(tabelle_delikte_df)
```

### Verteilung Erfassungsgrund:

```{r}
# Tabelle erstellen
tabelle_erfassungsgrund <- table(fahrraddiebstahl_datensatz['ERFASSUNGSGRUND'])

# Tabelle in ein Dataframe umwandeln, um die Tabele übersichtlicher darzustellen
tabelle_erfassungsgrund_df <- as.data.frame(tabelle_erfassungsgrund)

# Tabelle anzeigen
print(tabelle_erfassungsgrund_df)
```

## Verteilungsfunktionen

```{r}
# Gesamtzahl und Durchschnitt der Schadenshöhe je Fahrradart berechnen
fahrrad_schaden_stats <- aggregate(SCHADENSHOEHE ~ ART_DES_FAHRRADS, 
                                   data = fahrraddiebstahl_datensatz, 
                                   FUN = function(x) c(Gesamt = sum(x), Durchschnitt = mean(x)))

# Ergebnis als DataFrame umwandeln
fahrrad_schaden_stats_df <- do.call(data.frame, fahrrad_schaden_stats)

# Tabelle mit den gestohlenen Fahrrädern und den Schadenshöhen zusammenführen
fahrrad_schaden_stats_df <- merge(tabelle_fahrrad_art_df, fahrrad_schaden_stats_df, by = "ART_DES_FAHRRADS")

# Tabelle anzeigen
print(fahrrad_schaden_stats_df)
```

```{r}
summary(fahrrad_schaden_stats_df)
```

# Analyse der Diebstähle nach Tagzeiten

## Präparation des Datensatz

### \# Umwandlung und Präparation der Diebstahlszeien

```{r}
# Umbenennen des originalen Dataframes (falls notwendig)
fahrraddiebstahl_dauer_df <- fahrraddiebstahl_datensatz_df

# Umwandlung von Tatzeit Anfang in POSIXct
fahrraddiebstahl_dauer_df$TATZEIT_ANFANG <- as.POSIXct(
  paste(fahrraddiebstahl_dauer_df$TATZEIT_ANFANG_DATUM, fahrraddiebstahl_dauer_df$TATZEIT_ANFANG_STUNDE),
  format = "%d.%m.%Y %H"
)

# Umwandlung von Tatzeit Ende in POSIXct
fahrraddiebstahl_dauer_df$TATZEIT_ENDE <- as.POSIXct(
  paste(fahrraddiebstahl_dauer_df$TATZEIT_ENDE_DATUM, fahrraddiebstahl_dauer_df$TATZEIT_ENDE_STUNDE),
  format = "%d.%m.%Y %H"
)

# Berechnung der Dauer in Stunden
fahrraddiebstahl_dauer_df$Dauer <- as.numeric(
  difftime(fahrraddiebstahl_dauer_df$TATZEIT_ENDE, fahrraddiebstahl_dauer_df$TATZEIT_ANFANG, units = "hours"))
```

### \# Aufteilung nacht tagsüber/nachts und mehrere Tage

```{r}
# Tagsüber: Tatzeit zwischen 6 und 18 Uhr und Dauer <= 24 Stunden
fahrraddiebstahl_dauer_tagsüber_df <- subset(
  fahrraddiebstahl_dauer_df,
  as.numeric(format(TATZEIT_ANFANG, "%H")) > 6 & as.numeric(format(TATZEIT_ANFANG, "%H")) < 18 &
    Dauer <= 24
)

# Nachts: Tatzeit >= 18 Uhr oder < 6 Uhr und Dauer <= 24 Stunden
fahrraddiebstahl_dauer_nachts_df <- subset(
  fahrraddiebstahl_dauer_df,
  (as.numeric(format(TATZEIT_ANFANG, "%H")) >= 18 | as.numeric(format(TATZEIT_ANFANG, "%H")) < 6) &
    Dauer <= 24
)

# Über mehrere Tage: Dauer > 24 Stunden
fahrraddiebstahl_dauer_mehrere_tage_df <- subset(
  fahrraddiebstahl_dauer_df,
  Dauer > 24
)
```

## Kennzahlen

### \# Durchschnittszeiten

```{r}
# Berechnung des Durchschnitts der allgemeinen Dauer
durchschnitt <- mean(fahrraddiebstahl_dauer_df$Dauer, na.rm = TRUE)
print(paste("Durchschnittszeit allgemin beträgt:", durchschnitt))
```

### \# Zusammenfassung der Diebstahlsdauerzeiten

```{r}
cat("Zusammenfassungen der Diebstahlsdauerzeiten")
cat("\nAllgemein:\n")
summary(fahrraddiebstahl_dauer_df$Dauer)

cat("\nTagsüber:\n")
summary(fahrraddiebstahl_dauer_tagsüber_df$Dauer)

cat("\nNachts:\n")
summary(fahrraddiebstahl_dauer_nachts_df$Dauer)

cat("\nMehrere Tage:\n")
summary(fahrraddiebstahl_dauer_mehrere_tage_df$Dauer)
```

### \# Dauer Verteilungsfuktion

#### Installiere ggplot2

```{r}
install.packages("ggplot2")
```

```{r}
#Importiere Bibliothek
library(ggplot2)

# Tagsüber
ggplot(data = fahrraddiebstahl_dauer_tagsüber_df, aes(x = Dauer)) +
  geom_bar(fill = "steelblue") +
  labs(
    title = "Verteilung der Diebstahldauer tagsüber",
    x = "Dauer (Stunden)",
    y = "Anzahl der Fälle"
  ) +
  scale_x_continuous(breaks = seq(0, max(fahrraddiebstahl_dauer_tagsüber_df$Dauer), by = 1),
                     labels = function(x) ifelse(x == 0, "<1", x)) +
  theme_minimal()

# Nachts
ggplot(data = fahrraddiebstahl_dauer_nachts_df, aes(x = Dauer)) +
  geom_bar(fill = "steelblue") +
  labs(
    title = "Verteilung der Diebstahldauer nachts",
    x = "Dauer (Stunden)",
    y = "Anzahl der Fälle"
  ) +
  scale_x_continuous(breaks = seq(0, max(fahrraddiebstahl_dauer_nachts_df$Dauer), by = 1),
                     labels = function(x) ifelse(x == 0, "<1", x)) +
  theme_minimal()

# mehrere Tage
ggplot(data = fahrraddiebstahl_dauer_mehrere_tage_df, aes(x = Dauer)) +
  geom_bar(fill = "steelblue") +
  labs(
    title = "Verteilung der Diebstahldauer mehrere Tage",
    x = "Dauer (Stunden)",
    y = "Anzahl der Fälle"
  ) +
  scale_x_continuous(breaks = seq(0, max(fahrraddiebstahl_dauer_mehrere_tage_df$Dauer), by = 5),
                     labels = function(x) ifelse(x == 0, "<1", x)) +
  theme_minimal()
```

## Anzahl der Tatzeiten nach Stunde

Mit diesem Kapitel der Datenanalyse sollen präferierte Tatzeiten herausgefunden werden.

### Absolute Anzahl der Anfänge der Tatzeiten nach Stunde

```{r}
# Konvertiere `TATZEIT_ANFANG_STUNDE` in numerisch, um Fehler mit NA-Werten zu vermeiden
fahrraddiebstahl_datensatz_df$TATZEIT_STUNDE_ANZAHL <- as.numeric(fahrraddiebstahl_datensatz_df$TATZEIT_ANFANG_STUNDE)

# Gruppiere nach `TATZEIT_ANFANG_STUNDE` und zähle die Anzahl der Fälle je Stunde
library(dplyr)

stunden_anzahl <- fahrraddiebstahl_datensatz_df %>%
  filter(!is.na(TATZEIT_STUNDE_ANZAHL)) %>% # NA-Werte entfernen
  group_by(TATZEIT_STUNDE_ANZAHL) %>%
  summarise(Anzahl = n())

# Plot als Balkendiagramm
ggplot(stunden_anzahl, aes(x = TATZEIT_STUNDE_ANZAHL, y = Anzahl)) +
  geom_bar(stat = "identity", fill = "steelblue") +
  labs(
    title = "Absolute Anzahl der Anfänge von Fahrraddiebstählen je Stunde",
    x = "Stunde des Tages",
    y = "Anzahl der Fälle"
  ) +
  theme_minimal()

# Ergebnisse anzeigen
print(stunden_anzahl)
```

### Absolute Anzahl der Endzeiten der Diebstähle nach Stunde

```{r}
# Konvertiere `TATZEIT_ANFANG_STUNDE` in numerisch, um Fehler mit NA-Werten zu vermeiden
fahrraddiebstahl_datensatz_df$TATZEIT_STUNDE_ANZAHL <- as.numeric(fahrraddiebstahl_datensatz_df$TATZEIT_ANFANG_STUNDE)

# Gruppiere nach `TATZEIT_ANFANG_STUNDE` und zähle die Anzahl der Fälle je Stunde
library(dplyr)

stunden_anzahl <- fahrraddiebstahl_datensatz_df %>%
  filter(!is.na(TATZEIT_STUNDE_ANZAHL)) %>% # NA-Werte entfernen
  group_by(TATZEIT_STUNDE_ANZAHL) %>%
  summarise(Anzahl = n())

# Plot als Balkendiagramm
ggplot(stunden_anzahl, aes(x = TATZEIT_STUNDE_ANZAHL, y = Anzahl)) +
  geom_bar(stat = "identity", fill = "steelblue") +
  labs(
    title = "Absolute Anzahl der Anfänge von Fahrraddiebstählen je Stunde",
    x = "Stunde des Tages",
    y = "Anzahl der Fälle"
  ) +
  theme_minimal()

# Ergebnisse anzeigen
print(stunden_anzahl)
```
Dabei ist abzuwägen, was "Anfang des Fahrraddiebstahls" bedeutet. Die Personen, die die Fälle gemeldet haben, werden vermutlich dort das Rad zuletzt gesehen haben.

## Anzahl der Tatzeiten je Tag/Monat
Diese Kapitel analysiert die Anzahlen der Diebstähle an den unterschiedlichen Tagen und Monaten. Dabei wird das Datum genommen, in dem das Fahrrad sicher gestohlen ist, also die Einträge aus "TATZEIT_ENDE_DATUM".

### Präparation des Datensatzen

```{r}
# Konvertiere `TATZEIT_ANFANG_DATUM` in ein Datum-Format und extrahiere den Monat
library(dplyr)
library(lubridate) # Für Datumsfunktionen

# Annahme: fahrraddiebstahl_datensatz_df enthält eine Spalte `TATZEIT_ANFANG_DATUM` im Format "%d.%m.%Y"
fahrraddiebstahl_datensatz_df <- fahrraddiebstahl_datensatz_df %>%
  mutate(
    TATZEIT_DATUM_ANZAHL = as.Date(TATZEIT_ENDE_DATUM, format = "%d.%m.%Y"), # Konvertierung zu Datum
    Monat = month(TATZEIT_DATUM_ANZAHL, label = TRUE, abbr = TRUE) # Extrahiere den Monat
  )

# Gruppiere nach `TATZEIT_DATUM_ANZAHL` und zähle die Anzahl der Fälle je Datum
datum_anzahl <- fahrraddiebstahl_datensatz_df %>%
  filter(!is.na(TATZEIT_DATUM_ANZAHL)) %>% # NA-Werte entfernen
  group_by(TATZEIT_DATUM_ANZAHL, Monat) %>% # Gruppiere auch nach Monat
  summarise(Anzahl = n(), .groups = "drop")

# Ergebnisse anzeigen
print(datum_anzahl)
```
### Anzahl der Fälle von Fahrraddiebstählen nach Tag
```{r}
library(ggplot2)
# Plot mit unterschiedlichen Farben für die Monate
ggplot(datum_anzahl, aes(x = TATZEIT_DATUM_ANZAHL, y = Anzahl, fill = Monat)) +
  geom_bar(stat = "identity") +
  scale_fill_brewer(palette = "Set3") + # Farbpalette wählen
  labs(
    title = "Fälle von Fahrraddiebstählen je Datum",
    x = "Datum",
    y = "Anzahl der Fälle",
    fill = "Monat"
  ) +
  theme_minimal()
```

### Absolute Anzahl der Diebstähle je Wochentag + Monat
```{r}
library(dplyr)
library(lubridate) # Für Datumsfunktionen
library(ggplot2) # Für das Plotten

# Annahme: fahrraddiebstahl_datensatz_df enthält eine Spalte `TATZEIT_ANFANG_DATUM` im Format "%d.%m.%Y"
fahrraddiebstahl_datensatz_df <- fahrraddiebstahl_datensatz_df %>%
  mutate(
    TATZEIT_DATUM_ANZAHL = as.Date(TATZEIT_ANFANG_DATUM, format = "%d.%m.%Y"), # Konvertierung zu Datum
    Monat = month(TATZEIT_DATUM_ANZAHL, label = TRUE, abbr = TRUE), # Extrahiere den Monat
    Wochentag = wday(TATZEIT_DATUM_ANZAHL, label = TRUE) # Extrahiere den Wochentag
  )

# Gruppiere nach `Wochentag` und `Monat` und zähle die Anzahl der Fälle je Wochentag und Monat
wochentag_monat_anzahl <- fahrraddiebstahl_datensatz_df %>%
  filter(!is.na(TATZEIT_DATUM_ANZAHL)) %>% # Filtere NA-Werte
  group_by(Wochentag, Monat) %>% # Gruppiere nach Wochentag und Monat
  summarise(Anzahl = n(), .groups = "drop")

# Erstelle das Plot
ggplot(wochentag_monat_anzahl, aes(x = Wochentag, y = Anzahl, fill = Monat)) +
  geom_bar(stat = "identity", position = "dodge") +
  labs(
    title = "Anzahl der Fahrraddiebstähle pro Wochentag und Monat",
    x = "Wochentag",
    y = "Anzahl der Diebstähle",
    fill = "Monat"
  ) +
  theme_minimal() +
  theme(axis.text.x = element_text(angle = 45, hjust = 1))
print(wochentag_monat_anzahl)
```

### Durchschnittliche Anzahl der Diebstähle nach Wochentag
```{r}
fahrraddiebstahl_datensatz_df <- fahrraddiebstahl_datensatz_df %>%
  mutate(
    TATZEIT_DATUM_ANZAHL = as.Date(TATZEIT_ANFANG_DATUM, format = "%d.%m.%Y"), # Konvertierung zu Datum
    Wochentag = wday(TATZEIT_DATUM_ANZAHL, label = TRUE) # Extrahiere den Wochentag
  )

# Gruppiere nach `Wochentag` und zähle die Anzahl der Fälle je Wochentag über alle Monate hinweg
wochentag_anzahl <- fahrraddiebstahl_datensatz_df %>%
  filter(!is.na(TATZEIT_DATUM_ANZAHL)) %>% # Filtere NA-Werte
  group_by(Wochentag) %>% # Gruppiere nur nach Wochentag
  summarise(Anzahl = n(), .groups = "drop")

# Berechne die durchschnittliche Anzahl der Diebstähle pro Wochentag
durchschnitt_wochentag <- wochentag_anzahl %>%
  mutate(Durchschnitt = Anzahl) # Berechne den Durchschnitt pro Wochentag

# Erstelle das Plot
ggplot(wochentag_anzahl, aes(x = Wochentag, y = Anzahl, fill = Wochentag)) +
  geom_bar(stat = "identity") +
  labs(
    title = "Anzahl der Fahrraddiebstähle pro Wochentag (alle Monate)",
    x = "Wochentag",
    y = "Anzahl der Diebstähle"
  ) +
  theme_minimal() +
  theme(axis.text.x = element_text(angle = 45, hjust = 1))

# Ergebnisse anzeigen
print(durchschnitt_wochentag)
```


### Anzahl der Fälle von Fahrraddiebstählen nach Monat+Jahr

```{r}
# Jahr und Monat extrahieren
fahrraddiebstahl_datensatz_df <- fahrraddiebstahl_datensatz_df %>%
  mutate(
    Jahr = year(TATZEIT_DATUM_ANZAHL),          # Extrahiere das Jahr
    Monat = month(TATZEIT_DATUM_ANZAHL, label = TRUE, abbr = TRUE) # Extrahiere den Monat
  )

# Daten nach Monat und Jahr aggregieren
monat_jahr_anzahl <- fahrraddiebstahl_datensatz_df %>%
  filter(!is.na(TATZEIT_DATUM_ANZAHL)) %>%
  group_by(Jahr, Monat) %>%
  summarise(Anzahl = n(), .groups = "drop")

# Plot erstellen
ggplot(monat_jahr_anzahl, aes(x = Monat, y = Anzahl, fill = factor(Jahr))) +
  geom_bar(stat = "identity", position = "dodge") +
  scale_fill_brewer(palette = "Set1") + # Farbpalette für Jahre
  labs(
    title = "Fälle von Fahrraddiebstählen je Monat und Jahr",
    x = "Monat",
    y = "Anzahl der Fälle",
    fill = "Jahr"
  ) +
  theme_minimal()

```
In dem Balkendiagramm wird ersichtlich, dass die Fahrradiebstähle im Jahr 2024 in den Monaten Januar bis September geringer ausfallen. Die Einzeige Ausnahme stellt der Monat Mai dar.  


### Durchschnittliche Anzahl der Fälle von Fahrraddiebstählen nach Monat
In diesem Unterkapitel wird die Durchschnittliche Anzahl der Monate gezeigt. Da der Datensatz aus zwei Jahren besteht, werden die Anzähle durch zwei dividiert. Die Monate Oktober, November sowie Dezember bilden dabei eine Ausnahme, da im Jahr 2024 die Daten nur bis einschließlich 18.Oktober.2024 vorhanden sind.

```{r}
# Monatsspezifische Anpassungen der Anzahl
monat_anzahl <- fahrraddiebstahl_datensatz_df %>%
  filter(!is.na(TATZEIT_DATUM_ANZAHL)) %>%
  group_by(Monat) %>%
  summarise(Anzahl = n(), .groups = "drop")

# Halbiere die Anzahl der Fälle für Januar bis Oktober, da die ANzahl aus zwei Jahr zustande kommt
monat_anzahl <- monat_anzahl %>%
  mutate(Anzahl = case_when(
    Monat %in% c("Jan", "Feb", "Mar", "Apr", "May", "Jun", "Jul", "Aug", "Sep", "Oct") ~ 
      ifelse(Monat == "Oct", Anzahl / (1 + 18 / 31), Anzahl / 2),
    TRUE ~ Anzahl
  ))

# Plot nur für Monate
ggplot(monat_anzahl, aes(x = Monat, y = Anzahl, fill = Monat)) +
  geom_bar(stat = "identity") +
  scale_fill_brewer(palette = "Set3") +
  labs(
    title = "Fälle von Fahrraddiebstählen je Monat",
    x = "Monat",
    y = "Anzahl der Fälle",
    fill = "Monat"
  ) +
  theme_minimal()
```
